臺灣臺中地方法院刑事判決　　　　　　　　　　　　九十三年度易字第一二二二號
　　公　訴　人　臺灣臺中地方法院檢察署檢察官
　　被　　　告　乙○○
右列被告因竊盜案件，經檢察官提起公訴（九十二年度偵字第一九八ＯＯ號），本院
判決如左：
    主      文
乙○○竊盜，處有期徒刑捌月。
    事      實
一、乙○○明知其與陳錫楷、陳啟川、陳錫奎、陳啟森所共有，坐落台中縣清水鎮○
    ○段橋頭小段二四六之十地號建地及其上門牌號碼為台中縣清水鎮○○路四一三
    號之建築物（建號為一四Ｏ五、一五八七、一Ｏ四Ｏ、一五八八號），業因與債
    權人臺中商業銀行股份有限公司（以下簡稱臺中商銀）清水分行間之強制執行事
    件，經本院民事執行處依法予以公開拍賣，由臺中商銀於民國九十一年九月四日
    承受，且繳足全部價金，於同年九月二十四日領得本院核發之不動產權利移轉證
    書，並於九十二年六月二十三日點交完成，已取得前開不動產之所有權。詎乙○
    ○因財務困難，竟意圖為自己不法之所有，於九十二年八月十一日，通知不知情
    之債權人僱用不知情之工人數名，駕駛起重機將上開建築物內價值約新台幣（下
    同）一百萬元之電梯及供電設備拆除搬走，而竊得臺中商銀所有之電梯及供電設
    備，以抵償積欠他人之貨款。
二、案經臺中商銀訴由臺灣臺中地方法院檢察署檢察官偵查起訴。
    理      由
一、訊據被告乙○○固坦承有通知債權人僱工拆除搬走電梯及供電設備之事實，惟矢
    口否認有何竊盜犯行，辯稱：第一次點交時其有問點交人員，法官說只要不破壞
    建築硬體就可以搬走裏面的東西，而臺中商銀人員也有同意其可以搬走房屋裏面
    的東西，其因為欠人家錢，所以叫債權人來將電梯及供電設備搬回去，點交時也
    有向點交官稱會搬走裡面的設備，其不知道這樣是違法的云云。然查：右揭事實
    ，業據臺中商銀告訴代理人甲○○於警詢及偵查中指訴綦詳，並有現場照片十六
    張附於偵查卷可稽。而坐落台中縣清水鎮○○段橋頭小段二四六之十地號建地及
    其上門牌號碼為台中縣清水鎮○○路四一三號之建築物（建號為一四Ｏ五、一五
    八七、一Ｏ四Ｏ、一五八八號），原為被告與陳錫楷、陳啟川、陳錫奎、陳啟森
    所共有（權利範圍各五分之一），因臺中商銀清水分行聲請強制執行，經本院民
    事執行處公開拍賣後，由臺中商銀於九十一年九月四日承受，並於同年九月二十
    四日領得本院核發之不動產權利移轉證書，本院民事執行處復於九十二年六月二
    十三日完成點交程序，點交程序均未將電梯及供電設備自點交範圍中排除等情，
    亦有本院核發之不動產權利移轉證書影本一份、本院公告宣示被告及其他共有人
    所有之不動產權利書狀無效之證明書影本一份、九十一年十一月二十八日執行點
    交筆錄影本一份、九十二年六月二十三日執行點交筆錄影本一份附於偵查可按，
    復經本院調閱九十年度民執寅字第一九五六號執行案卷查明屬實。本件強制執行
    之點交程序既已於九十二年六月二十三日完成，上開電梯及供應設備並隨同建築
    物點交給臺中商銀，則臺中商銀即為上開電梯及供電設備之所有權人，則被告擅
    自通知其債權人僱工將之拆除搬走，自屬竊盜行為，允無疑義，且其亦有為自己
    不法所有之意圖甚明。被告之所辯無非卸飾之詞，不足採信，事證明確，其犯行
    洵堪認定。
二、核被告所為，係犯刑法第三百二十條第一項之竊盜罪。被告利用不知情之債權人
    及工人數名犯竊盜罪，為間接正犯。爰審酌被告犯罪之動機、目的、手段、其品
    行及智識程度、犯罪所生之損害及其犯罪後之態度等一切情狀，量處如主文所示
    之刑。
據上論斷，應依刑事訴訟法第二百九十九條第一項前段，刑法第三百二十條第一項，
罰金罰鍰提高標準條例第一條前段，判決如主文。
中      華      民      國      九十三      年      八    月    十六    日
                                    臺灣臺中地方法院刑事第六庭
                                        審判長法  官    夏  一  
                                              法  官    林  念  祖
                                              法  官    簡  源  希
右正本證明與原本無異。
如不服本判決，應於判決送達後十日內向本院提出上訴狀，上訴於臺灣高等法院臺中
分院( 須附繕本 )。
                                              書記官
中      華      民      國      九十三      年      八    月    十八    日
如不服本判決，應於送達後十日內向本院提出上訴狀（須附繕本），上訴於臺灣高等
法院臺中分院。
附錄論罪科刑法條：
刑法第三百二十條第一項：意圖為自己或第三人不法之所有，而竊取他人之動產者，
                        為竊盜罪，處五年以下有期徒刑、拘役或五百元以下罰金
                        。
